# 同一控制下企业合并，投资成本确定问题

提问人：junshen 时间：2010-01-18 16:11:31
遇到一个准则没有明确的问题：在同一控制下，假如A公司定向增发收购B公司（B公司同时控制有 10 个子公司）90%的股权，那A公司对B公司的长期股权投资成本的确定是以B公司本级的净资产为基数还是以B公司合并净资产为基数？

回答人：chenyiwei
回复 楼主 junshen 的帖子一般理解是以B公司合并报表中“归属母公司股东的权益”为基础计算。